臺灣高雄地方法院民事判決
109年度重訴字第273號
原      告  臺灣港務股份有限公司高雄港務分公司

法定代理人  王錦榮  
訴訟代理人  劉豐州律師
            陳鵬光律師
            江嘉瑜律師
被      告  台灣中油股份有限公司

法定代理人  李順欽  
訴訟代理人  陳妙泉律師
當事人間損害賠償事件，本院民國111年8月24日言詞辯論終結，
判決如下：
    主      文
原告之訴駁回。
訴訟費用由原告負擔。
    事實及理由
壹、程序事項：
一、本件被告之法定代理人原為歐嘉瑞，現已變更為李順欽，有
    經濟部民國110年2月18日經人字第11003655080號函附卷可
    稽（本院卷三第39頁），業據於110年9月13日具狀聲明承受
    訴訟（本院卷三第37頁），經核無誤應予以准許；又原告之
    法定代理人原為張國明，現已變更為王錦榮，有臺灣港務股
    份有限公司（下稱港務公司）令在卷可證（本院卷三第453
    頁），業據於111年2月9日具狀聲明承受訴訟（本院卷三第4
    51頁），經核無誤應予以准許，合先敘明。 
二、按訴狀送達後，原告不得將原訴變更或追加他訴，但請求之
    基礎事實同一者，或擴張或減縮應受判決事項之聲明者，不
    在此限，民事訴訟法第255 條第1 項但書第2 款、第3 款規
    定甚明。本件原告起訴時，原聲明：㈠請求被告應給付原告
    新臺幣（下同）296,971,381元，暨其中215,776,315元自10
    9年1月23日起至清償日止，及其中81,195,066元自起訴狀繕
    本送達翌日起至清償日止按年息5％計算之利息；㈡願供擔保
    ，請准宣告假執行；㈢訴訟費用由被告負擔（審訴卷第11頁
    ）。嗣於審理中變更第一項聲明為：被告應給付原告399,10
    4,748元，暨其中314,046,196元自109年1月23日起至清償日
    止，及其中81,195,066元自起訴狀繕本送達被告之翌日起至
    清償日止，及其中3,863,486元自擴張聲明暨準備五狀繕本
    送達翌日起至清償日止，均按年息5％計算之利息。（本院卷
    四第305頁）。審酌變更前、後均係基於同一基礎事實，請
    求金額之變更亦屬擴張應受判決事項之聲明，故其所為訴之
    變更與前揭規定並無不合，應予准許。
貳、實體事項：
一、原告主張：　
  ㈠被告自35年至86年間，向原告之前身即臺灣省政府交通處高
    雄港務局（下稱高雄港務局）承租包含附表所列地號在內之
    高雄港18、19、20號碼頭暨後方土地，作為被告進出口油料
    品起卸專用碼頭，並供被告鋪設輸油管線、油料品儲運裝卸
    有關之設備、油桶基地等用途。雙方就此於86年1月10日最
    後一次簽立租賃契約（下稱86年租約），上載租期自85年7
    月1日至86年6月30日，故前揭租賃關係已因該租約之租期屆
    滿而消滅。而原告為附表編號1至14、16號土地之地上權人
    ，且向交通部航港局承租附表編號15號土地（租期自102年1
    月1日起至121年12月31日止），就該等土地均有使用收益權
    限。依86年租約第3條第1項約定，被告於租約期滿時，負有
    將租用土地之土壤油污染完全清理回復原狀後，交還予原告
    之義務。且依被告之高雄煉油廠與高雄港務局於90年5月16
    日召開「高雄港18到20號碼頭後方污染土壤整治時程協商會
    議」之結論可知，除上開租約明文約定外，被告已承諾倘點
    交後發現有土壤油污未完全清理時，被告仍應將之完全清理
    後將還原告，此義務不因點交生效而免除。
  ㈡查附表編號1至12號土地（下合稱甲地）嗣經選定為新建港埠
    旅運中心之基地，原告規劃進行「高雄港客運專區─港埠旅
    運中心新建工程─建築工程」（下稱旅運大樓工程）。該工
    程於102年9月25日開工，翌日經開挖後發現其基地有大量油
    污土壤，導致該工程期程大幅延後，該等土地因此於104年1
    2月23日經高雄市政府環保局（下稱環保局）公告為土壤汙
    染控制場址，至107年4月12日始解除列管及劃定。兩造為此
    於104年11月10日簽訂旅運大樓工程油污染土壤處理協議書
    （下稱第一份協議書），約定由被告委託原告移置及清運甲
    地油污土壤，預估代辦費約1.6億元、土地租金約0.6億元、
    污染土壤處理費約2.2億元。嗣因實際運出油污土壤數量較
    預期大幅增加，實際代辦費已逾第一份協議書預估金額，兩
    造再於106年3月6日簽訂工程委託代辦協議書（下稱第二份
    協議書），約定被告同意先撥付1.9億元予原告，原告則退
    還1.6億元履約保證金連帶保證書予被告，惟該1.9億元代辦
    費仍不足彌補原告因此所受全部損害。
  ㈢次查，附表編號13至16號土地（下合稱乙地）之部分區域土
    壤，其油污染濃度疑似超過土壤汙染管制標準，而被告長達
    數十年均未完成該部分土壤之油污整治，無法歸還無污染之
    土地予原告。兩造因此於108年9月18日簽訂「高雄港18號碼
    頭後方土地租賃契約」（下稱108年租約），約定由被告向
    原告租用乙地之部分土地，以進行地下環境改善工程（即油
    污染土壤整治作業），租賃期間至108年9月20日至109年10
    月19日。此外，原告於109年初，在附表編號1、3、16號之
    部分土地辦理「高雄港第17-21號碼頭繫靠設施改善工程」
    以增加繫船柱（下稱繫船柱工程），開挖時發現該等土地部
    分有油污染情形，原告於109年3月2日函請被告儘速辦理整
    治作業，惟被告迄今仍未完成整治，致繫船柱工程之期程大
    幅延後。
  ㈣綜上，被告負有將甲、乙地之土壤油污染完全清理後交付予
    原告之義務，被告亦未否認之，並與原告簽立第一、二份協
    議書及108年租約，惟迄今怠於履行其義務，歷經多年仍未
    完成清理，致原告受有不能就甲、乙地為使用收益之財產上
    損害，原告爰依86年租約第3條第2項約定，請求被告賠償按
    原租金金額計算之營運損失（即依同租約第5條第1項約定，
    以承租面積按政府核定之區段值，及政府核定之費率即「國
    有公用不動產收益原則」第4點核定之年租金率5％計算），
    其中甲地之營運損失計296,512,087元（以原告於109年1月2
    2日發函請求被告賠償甲地遭油污染之損害日起算回推15年
    即自94年1月22日起，計至107年4月11日止），乙地之營運
    損失計85,058,552元（就108年租約出租土地部分，自本件
    起訴日即109年7月21日回推15年之94年7月21日起算，至110
    年12月7日）。
  ㈤又原告就甲地除受有無法如期使用旅運大樓而整建舊辦公室
    之費用，及因無法如期使用旅運大樓基地碼頭因而整建8-9
    號碼頭後線場地之費用，共166,618,579元外，尚因甲地遭
    公告列管為污染場址，致原告無法使用碼頭供大型郵輪停靠
    及大量旅客出入境，故原告為維持郵輪業務，只好搭建8至9
    號碼頭供大型郵輪停靠，因而支出桁架、帆布等搭設租賃費
    用及冷氣機租賃費用，共計915,530元，故原告受有營業外
    損失之總計17,534,109元。
　㈥綜上，本件原告得依86年租約、民法第227條、第184條第1項
    前段及第2項、土壤及地下水污染整治法第20條等規定，請
    求被告至少賠償399,104,748元等語。並聲明：如變更後訴
    之聲明。
二、被告則以：
  ㈠86租約之出租人高雄港務局，原告並未繼受高雄港務局關於
    土地租賃之業務，且附表所列土地地號，與86年租約不符，
    甲、乙地是否均屬86年租約範圍，尚待原告舉證。再者，86
    年租約第3條第1項係約定被告於租期屆滿時，應將租用之土
    地處理土壤油污染後，點交原告收回，而兩造就該租約之土
    地已完成點交，足見被告就該租約之契約義務已完成，僅係
    兩造於104年間另有協議，故原告自不得再執契約或債務不
    履行為由請求，縱使被告有油污染土地之事實，其污染之事
    實最遲應於86年發生，原告就污染事實請求損害賠償，請求
    權時效應自86年起算，並於101年時效完成，然原告卻遲至1
    09年方起訴請求，顯已罹於時效。此外，90年會議結論並未
    記載上述被告所負將土壤油污染完全清理後交還予原告之義
    務，不因土地點交而免除等情，會中亦未就此達成共識。
  ㈡次查，被告否認負有整治甲地土壤油污之義務，第一份協議
    書未載明地號、面積。且依原告所提原證2、3環保局公告所
    示，旅運大樓之基地面積為30,460平方公尺，與甲地面積47
    ,024平方公尺有極大落差，原告應舉證證明甲地均為旅運大
    樓工程基地。況甲地土壤經整治完成後，環保局已於107年4
    月12日解除列管及劃定，即該等土地已無污染，此後即與被
    告無關，原告應舉證證明甲地全部均有油污染，且污染源係
    來自被告。甲地既已於107年間整治完成，被告即無怠於履
    行義務，不存在債務不履行或侵權行為。關於乙地部分，被
    告否認有原告所稱油污染濃度「疑似」超過土壤汙染管制標
    準之情形，被告僅係基於雙方和諧，租用土地進行查證及視
    情況為改善作業；而原告就其所稱繫船柱工程土地，亦未提
    出有任何污染及該等污染為被告所為之事證，原告應舉證證
    明被告是否確為侵權行為人及是否已構成侵權行為。且乙地
    之土染改善工程仍持續進行中，亦不存在債務不履行之情形
    。又土壤及地下水污染整治法第20條所規範者為土壤管制區
    土地，而甲地已整治完成，乙地未經環保局公告為污染控制
    場址（管制區），自無該條規定適用。
  ㈢再者，依損害填補原則，原告應先舉證其有損害存在，例如
    土染因污染致其原定計畫無法進行，及污染情形係於何時發
    生，始得請求損害賠償。查甲地係於102年1月1日設定地上
    權予原告，即原告自斯時起始成為該土地使用人，且原告主
    張係於102年9月25日開工翌日始發現甲地土壤有受污染情形
    ，則原告主張自94年1月22日起算其營運損失，顯屬無據。
    又查，乙地未有污染公告，且原告未證明其就乙地有何使用
    計畫，如僅是閒置，自無營運損失。況乙地中之附表編號13
    、14、16號土地，係於102年1月1日始設定地上權予原告，
    原告自斯時起始成為該土地使用人，則原告主張自94年7月2
    1日起算其營運損失，亦有錯誤；而附表編號15號土地為國
    有，且未設定地上權予原告，則原告請求是否適格，尚有疑
    義。此外，原告就其主張營運損失以外之損害，並未提出任
    何資料，亦未證明其請求費用具必要性及合理性，及其與污
    染間有何因果關係，難認可採等語置辯。並聲明：⒈原告之
    訴及假執行聲請均駁回。⒉如受不利判決，願供擔保，請准
    宣告免為假執行。　　
三、兩造不爭執事項：
  ㈠被告與高雄港務局訂有86年租約，租賃標的如前開租約第1條
    所示，租期自85年7月1日至86年6月30日止。依該租約第3條
    第1項約定，被告應於租期屆滿之翌日交還租賃物，且租用
    之土地應處理土壤油污染後，點交予出租人收回。
　㈡被告之高雄煉油廠與高雄港務局於90年5月16日召開「高雄港
    18到20號碼頭後方污染土壤整治時程協商會議」，並作成結
    論，即高雄港18至20號碼頭後方汙染土壤整治原則。
　㈢甲地因土壤有油污染，於104年12月23日經環保局公告為土壤
    汙染控制場址，於107年4月12日公告解除列管及劃定。
　㈣兩造於104年11月10日簽訂「高雄港客運專區港務旅運中心興
    建工程建築工程」油污染土壤處理協議書（第一份協議書）
    ，復於106年3月6日簽訂工程委託代辦協議書（第二份協議
    書）。
　㈤兩造於108年9月18日簽訂108年租約，約定由被告向原告租用
    乙地之部分土地，進行土壤改善工程。
  ㈥對於原證1、2、3、4、5、6、7、8、9，被告形式不爭執。
  ㈦港務公司是中華民國交通部出資成立的國營企業，成立於101
    年3月1日，係依據國營港務股份有限公司設置條例（下稱港
    務公司設置條例）規定，將原由基隆港務局、臺中港務局、
    高雄港務局及花蓮港務局所辦理之港埠經營管理業務，移由
    該公司接辦。
  ㈧被證2，86年租約所承租之土地，被告已於86年6月28日辦理
    點交手續。
  ㈨原證2、原證3，旅運中心工程興建基地位於甲地，於102年9 
    月25日開工，開工翌日發現油污染情形；於104年12月23日
    經環保局公告為土壤污染控制場址，其後於107年4月12日解
    除土壤污染控制廠址管制暨土壤污染管制區之劃定。
  ㈩原證47，兩造前於108年3月18日就86年租約範圍之高雄市○○
    區○○段00○00號、苓西段237-3、273、291、292號之爭議達
    成和解。　　　　
四、爭執事項：　　
  ㈠原告是否繼受高雄港務局就86年租約之出租人地位？
  ㈡原告之主張是否罹於請求權時效？
　㈢原告主張受有油污染之甲、乙兩地，是否為86年租約中被告
    承租標的範圍？
  ㈣乙地是否受油污染？
  ㈤如有，甲、乙兩地受有油污染是否為被告所造成？
　㈥如是，被告應否就甲乙兩地之油污染負損害賠償責任，及金
    額若干？　　
五、本院之判斷：
　㈠原告是否繼受高雄港務局就86年租約之出租人地位？　　　
　　原告主張已繼受高雄港務局之權利義務，而得依86年租約向
    被告請求損害賠償，為被告否認所否認，辯稱，依原告網頁
    上介紹之業務內容，並未包括土地租賃相關業務等語。查，
    港務公司是我國交通部於101年3月1日出資成立的國營企業
    ，依據港務公司設置條例規定，將原由基隆港務局、臺中港
    務局、高雄港務局及花蓮港務局所辦理之港埠經營管理業務
    ，移由該公司接辦，此為兩造所不爭執，且依港務公司設置
    條例第9條規定：「第三人及其他機關（構）於港務公司成
    立前，交通部各港務局及其所屬機構已簽訂之契約，屬港埠
    經營業務性質者，於該港務公司成立之日起，由港務公司繼
    受。」，足認原告應繼受其前身高雄港務局與第三人簽訂之
    港埠經營業務相關契約，再觀以86年租約第1條既明文約定
    ：「甲方（即高雄港務局）以18、19、20，3座碼頭租予乙
    方（即被告）作為進出口油料品起卸專用碼頭」等語，則86
    年租約實屬高雄港務局出租港埠經營業務，而與被告所簽訂
    之租約，並非單純土地租賃無訛，被告上開辯解並無可採，
    堪認原告已繼受高雄港務局就86年租約之出租人地位。
　㈡原告之主張是否罹於請求權時效？
　⒈按因侵權行為所生之損害賠償請求權，自請求權人知有損害
    及賠償義務人時起，2年間不行使而消滅，自有侵權行為時
    起，逾10年者亦同；時效完成後，債務人得拒絕給付，民法
    第197條第1項、第144條第1項分別定有明文。次按請求權，
    因15年間不行使而消滅；消滅時效，自請求權可行使時起算
    。民法第125 條前段、第128 條第1項分別定有明文。再按
    消滅時效，得因承認而中斷，為民法第129條第1項第2款所
    明定，此之所謂承認，指義務人向請求權人表示承認其請求
    權存在之觀念通知而言，僅因債務人之一方行為而成立，故
    承認乃單方行為，其成立不以相對人同意為必要。其方式不
    以明示為限，默示的承認，如請求緩期清償、支付利息等亦
    有承認之效力，而債務人未為保留而清償部分債務者，原則
    上可認為係為對全部債務之承認。惟承認雖不以明示為限，
    但仍須依義務人之舉動，或其他情事足以間接推知其有承認
    之意思者，如當足之。承認之效力既為消滅時效之中斷，故
    債務人之承認，須於消滅時效進行中，而未完成前對於請求
    權人為之，於時效完成後之承認，即無消滅時效中斷之可言
    。至於債務人於時效完成後對於債務所為之承認，必須債務
    人為承認時已知時效完成，而仍為承認債務之表示，始可認
    為其有拋棄時效利益之默示意思表示，若債務人不知時效完
    成，對於其得享受時效利益之事實尚無所悉，其所為之承認
    ，自無從推認有默示同意拋棄時效利益之意，最高法院95年
    度台上字第887號判決意旨可資參照。是債務人於時效完成
    後對於債務所為之承認，須債務人明知時效完成之事實，仍
    以契約承認該債務，而為拋棄時效利益之明示或默示意思表
    示者，始克當之。
　⒉經查，86年租約所承租之土地，被告業於86年6月28日辦理點
    交手續，有86年6月28日高雄港務局會議紀錄在卷可證（本
    院卷三第147頁），且為兩造所不爭執，並參以原告所提出
    甲地及乙地於84年至87年間航照圖（本院卷三第257頁），
    可知於84年至85年間，被告於甲地及乙地興建許多油料品儲
    運裝卸設備及油桶，於86年間退租後，被告已清除該等儲油
    設備及油桶，顯見被告確實於86年6月28日點交時，已將原
    設置之油料品儲運裝卸設備及油桶全數清除，則被告縱使於
    86年租約租賃期間因使用甲地及乙地造成土壤污染，原告基
    於86年租約之契約關係、侵權行為法律關係、土壤及地下水
    污染整治法第20條向污染人請求損害賠償，其請求權時效應
    自86年6月28日起算。
　⒊原告雖主張於90年5月16日，高雄煉油廠與高雄港務局開會達
    成之結論，被告已有承認其負有清理土壤油污染義務及相關
    損害賠償義務，時效因被告承認債務而重新起算云云。惟觀
    之上開會議紀錄記載：「三、碼頭邊區域土壤整治原則：1.
    以法規辦理並以爭取監控場址為工作方向。2.如日後港務局
    在此區域新建設設施時，發現有油污染土壤，高雄煉油廠應
    配合處理，方式依實際情形而定。如有污染土壤滲透海面亦
    須負責清除。」等語（審訴卷第90-91頁），實係重申依86
    年租約第3條，被告有回復租賃物原狀之義務，綜觀全部會
    議紀錄內容，高雄港務局並未向被告提出任何損害賠償之請
    求而由被告承認債務之情事。況原告亦當庭自承，直到102
    年間旅運大樓工程開工開挖時才發現甲地有油污染狀況，且
    於105年間委託創聚環境顧問股份有限公司（下稱創聚公司
    ）檢測，而知悉乙地亦受到油污等語（本院卷三第276-277
    頁），並提出環保局公告土地污染控制場址公告、創聚公司
    之高雄港港埠旅運中心鄰近區域土壤及地下水污染調查及環
    境鑑識工作完成報告為證（審訴卷第43頁、本院卷三第339
    頁），益徵高雄煉油廠與高雄港務局於90年5月16日開會時
    ，高雄港務局既不知悉86年租約之租賃標的物有油污染之情
    況，要難認高雄港務局有何對被告為損害賠償請求之意思表
    示，而得被告承認債務之回應。故原告主張90年5月16日發
    生請求權時效中斷事由，應自90年5月16日翌日重新起算時
    效云云，並無理由。　
　⒋原告復主張於104年11月10日、106年3月6日兩造簽立關於甲
    地之第一、二份協議書，及108年9月18日就乙地簽立之108
    年租約，均可見被告已承諾負責處理86年租約範圍之土壤污
    染並負擔相關費用，係承認原告依86年租約之損害賠償債權
    請求權存在，已發生時效中斷之效果云云。然查，86年租約
    範圍之土地被告已於86年6月28日點交予高雄港務局，則原
    告依86年租約之契約關係、侵權行為法律關係、或土壤及地
    下水污染整治法第20條向污染人請求損害賠償，其請求權時
    效應自86年6月28日起算，已如上述，是無論依民法第125條
    、第197條，原告上開請求權時效於101年6月28日以後均已
    完成，已無時效中斷之問題，至於債務人於時效完成後對於
    債務所為之承認，必須債務人為承認時已知時效完成，而仍
    為承認債務之表示，始可認為其有拋棄時效利益之默示意思
    表示，若債務人不知時效完成，對於其得享受時效利益之事
    實尚無所悉，其所為之承認，自無從推認有默示同意拋棄時
    效利益之意。本件被告固於104年11月10日第一份協議書、1
    06年3月6日第二份協議書，及108年9月18日之108年租約（
    審訴卷第49-61頁、第65-83頁）表示負責清除油污染土壤之
    意思，惟被告抗辯，乃因環保局公告並認定被告為污染行為
    人，所以依法規定要求被告負責整治，此係基於主管機關之
    認定，被告僅能被動接受，並非表示被告已承認債權之意思
    表示等語（本院卷四第15-16頁）。觀之104年11月10日第一
    份協議書約定「本新建工程，開挖地下室原預定有24萬m³土
    方可回填至洲際貨櫃中心，惟基地土壤於甲方承租期間遭該
    公司苓雅寮儲運所油品污染。經雙方協調，於高雄市政府環
    保局核定之應變必要措施計畫，委由乙方自103年11月中旬
    起清運至甲方高雄煉油廠由甲方自行以生物推方式進行最終
    處理...為利於本（104）年12月27日能確保工區不被公告為
    控制場址為共同目標，雙方同意簽訂本協議書」等語，又10
    6年3月6日之第二份協議書約定「102年底因實施高雄港埠旅
    運中心建築時因系爭基地內污染物超過管控標準，高雄市環
    保局於103年4月間要求提送應變必要措施計劃，經甲方委託
    乙方辦理系爭基地之油污染土壤處理工程，乙方於103年11
    月中旬開始清運至甲方高雄煉油廠，惟自104年6月13日起因
    居民反對致油污染土壤中斷清運，嗣經雙方於104年11月10
    日簽訂之高雄港客運專區-港埠旅運中心新建工程-建築工程
    油污染土壤處理協議書（以下簡稱原協議書）。茲依原協議
    書，第四㈢條之規定，雙方同意簽訂本代辦協議書」等語，
    顯然環保局已認定被告為污染行為人，並要求被告提送應變
    必要措施計畫，兩造始簽訂上開第一、二份協議書，再以，
    108年租約之內文中約定「承租人臺灣中油股份有限公司（
    以下簡稱乙方），向臺灣港務股份有限公司高雄港務分公司
    （以下簡稱甲方）租用18號碼頭後方土地，進行地下環境改
    善工作（即油污染土壤整治作業），經雙方協議訂立本租賃
    契約...第四節...九、乙方應負責土地租賃標的污染整治之
    管理、使用及維護工作，所需費用由乙方負擔」等語，可見
    兩造於前開第一、二份協議書、108年租約，均僅協議由被
    告負責油污染土壤之整治，並未談及時效問題，而原告亦未
    舉證證明被告簽訂上開3份協議時已明知系爭86年租約之時
    效完成，及其得享受時效利益之事實，要難僅憑104年11月1
    0日、106年3月6日之第一、二份協議書，及108年9月18日之
    108年租約中被告承諾進行油污染土壤整治，遽謂被告已拋
    棄時效利益。
　⒌依上所述，原告對於被告關於甲地、乙地基於86年租約、侵
    權行為法律關係及土壤及地下水污染整治法第20條向污染人
    請求損害賠償，請求權時效自86年6月28日起算，至遲於101
    年6月29日已時效完成，且無時效中斷事由，被告亦無拋棄
    時效利益之意思表示，是被告既於審理時為時效抗辯，即便
    原告主張之事實為真，被告自得拒絕給付，又關於爭點㈢、㈣
    、㈤、㈥亦無再加審究之必要，併此敘明。 　
六、綜上所述，原告請求被告應給付原告399,104,748元，暨其
    中314,046,196元自109年1月23日起至清償日止，及其中81,
    195,066元自起訴狀繕本送達被告之翌日起至清償日止，及
    其中3,863,486元自擴張聲明暨準備五狀繕本送達翌日起至
    清償日止，均按年息5％計算之利息，均無理由，應予駁回。
七、本件事證已臻明確，兩造其餘攻擊、防禦方法及所提證據，
    ，經審酌後，核與判決結果無影響，爰不逐一論列。
八、據上論結，本件原告之訴為無理由，依民事訴訟法第78條，
    判決如主文。
中　　華　　民　　國　　111 　年　　9 　　月　　28　　日
                  民事第六庭法　官　鄧怡君
附表
編號 地號 土地區域 備註 1 高雄市苓雅區苓西段235 旅運大樓土地 部分區域為繫船柱工程基地 甲地 2 高雄市苓雅區苓西段235-1 旅運大樓土地  3 高雄市苓雅區苓西段235-5 旅運大樓土地 部分區域為繫船柱工程基地  4 高雄市苓雅區苓西段235-6 旅運大樓土地  5 高雄市苓雅區苓西段235-7 旅運大樓土地  6 高雄市苓雅區苓西段235-8 旅運大樓土地  7 高雄市苓雅區苓西段236 旅運大樓土地  8 高雄市苓雅區苓西段236-4 旅運大樓土地  9 高雄市苓雅區苓西段236-5 旅運大樓土地  10 高雄市苓雅區苓西段344-1 旅運大樓土地  11 高雄市苓雅區苓西段344-4 旅運大樓土地  12 高雄市苓雅區苓西段344-5 旅運大樓土地  13 高雄市苓雅區苓西段235-3 18號碼頭後線土地 乙地 14 高雄市苓雅區苓西段236-3 18號碼頭後線土地  15 高雄市苓雅區苓西段302-1 18號碼頭後線土地  16 高雄市苓雅區苓西段303-6 18號碼頭後線土地部分區域為繫船柱工程基地  
　　　　　　　　　　　　　　　　　　
以上正本係照原本作成。
如對本判決上訴，須於判決送達後20日內向本院提出上訴狀。如
委任律師提起上訴者，應一併繳納上訴審裁判費。
中　　華　　民　　國　　111 　年　　9 　　月　　28　　日
                                書記官　吳語杰